臺灣桃園地方法院刑事判決
110年度訴字第749號
公  訴  人  臺灣桃園地方檢察署檢察官   
被      告  陳思惠



選任辯護人  姚宗樸律師(法扶律師)          
上列被告因違反毒品危害防制條例案件，經檢察官提起公訴（10
9年度偵字第35643號），本院判決如下：
    主  文
陳思惠犯販賣第二級毒品罪，累犯，處有期徒刑伍年貳月；又犯
販賣第二級毒品未遂罪，累犯，處有期徒刑貳年捌月。應執行有
期徒刑陸年貳月。
扣案如附表編號一所示之物沒收銷燬；如附表編號二所示之物沒
收。未扣案之犯罪所得新臺幣伍仟元沒收，於全部或一部不能沒
收時，追徵其價額。
    事  實
一、陳思惠知悉甲基安非他命為毒品危害防制條例第2條第2項第2
    款公告列管之第二級毒品，不得販賣、持有，仍基於販賣第二
    級毒品以營利之犯意，分別為下列行為：
　㈠於民國109年10月3日晚間某時許，在桃園市中壢區某統一超
    商內，以新臺幣(下同)5,000元之價格販賣甲基安非他命1包
    (約2公克)予林詮凱。
　㈡林詮凱嗣於109年10月10日下午5時12分許為警查獲涉嫌販賣
    第二級毒品甲基安非他命予他人，林詮凱為獲刑之寬免，遂
    主動配合警察，而於109年11月13日下午1時57分許，向陳思
    惠佯稱需購買毒品，且會委由他人前往交易，而與陳思惠談
    妥以6,000元之價格購買甲基安非他命3公克之交易內容。後
    陳思惠於109年11月14日午夜0時10分許，依約前往桃園市○○
    區○○○路0段000巷00號前進行毒品交易，其將甲基安非他命
    當交予喬裝買家之員警後，隨即經員警表明身分並逮捕而未
    遂，而當場扣得附表所示之物。
二、案經臺北市政府警察局大同分局報告臺灣桃園地方檢察署檢
    察官偵查起訴。
    理  由
壹、程序方面
一、本判決下列所引用被告陳思惠以外之人於審判外之陳述（含
    書面陳述），被告及辯護人於本院準備程序中已明示同意上
    開陳述具有證據能力（見本院110年度訴字第749號卷【下稱
    本院卷】第75頁），而檢察官迄於言詞辯論終結前亦未就證
    據能力部分聲明異議，本院審酌上開證據資料作成時之情況
    ，尚無違法、不當或顯不可信之情況，認以之作為證據應屬
    適當，依刑事訴訟法第159條之5規定，應認前揭供述證據均
    有證據能力。
二、本判決以下所引用之非供述證據，均與本件事實具有自然關
    聯性，且核屬書證、物證性質，又查無事證足認有違背法定
    程序或經偽造、變造所取得等證據排除之情事，復經本院依
    刑事訴訟法第164條、第165條踐行物證、書證之調查程序，
    況檢察官、被告及其辯護人對此部分之證據能力亦均不爭執
    ，是堪認均具有證據能力。
貳、實體方面
一、認定犯罪事實所憑之證據及理由：　　
　㈠上揭事實，業據被告於警詢、偵查及本院審理中坦承不諱，
    核與證人林詮凱於警詢、偵查中之證述情節相符，並有員警
    職務報告、被告與林詮凱間之LINE對話紀錄、LINE語音通話
    譯文、臺北市政府警察局大同分局搜索、扣押筆錄暨扣押物
    品目錄表所載之扣押物、扣押物照片等可以佐證（見臺灣桃
    園地方檢察署109年度偵字第35463號卷【下稱偵卷】第11至
    12頁、第47至49頁、第59頁第65至71頁、第73至74頁）。又
    扣案如附表編號1所示之物經送鑑定後，檢出第二級毒品甲
    基安非他命成分，有臺北市政府警察局109年北市鑑毒字第3
    57號鑑定書附卷可稽（見偵卷第105頁），足認被告此部分
    任意性自白與事實相符，而可採信。
  ㈡按我國法令對販賣毒品者臨以嚴刑，惟毒品仍無法禁絕，其
    原因實乃販賣毒品存有巨額之利潤可圖，故販賣毒品者，如
    非為巨額利潤，必不冒此重刑之險，是以有償交易毒品者，
    除非另有反證證明其出於非圖利之意思而為，概皆可認其係
    出於營利之意而為（最高法院93年度台上字第1651號、87年
    度台上字第3164號判決意旨參照）。查，本案所示之毒品交
    易，均屬有償，且第二級毒品為法令嚴禁查緝之對象，販賣
    行為更事涉重典，若無利潤可圖，被告實無甘冒重典，輕易
    將所持有之毒品無償轉讓他人之可能，應堪認被告主觀上係
    基於營利之意圖而為本案各次販賣毒品之犯行。
  ㈢綜上，本件事證已臻明確，被告犯行已堪認定，應依法論科
    。 　
二、論罪科刑：
  ㈠按甲基安非他命屬毒品危害防制條例第2條第2項第2款所定之
    第二級毒品，不得持有、販賣。又按刑法上關於販賣罪，祇
    要被告本身原有販賣之故意，且已著手於販賣行為之實行，
    即應分別情形論以販賣既遂或未遂。倘對造無買受之真意，
    為協助警察辦案、非法奪取買賣標的物或為其他目的而佯稱
    購買，雖事實上不能真正完成買賣，但被告原來既有販賣之
    故意，且已著手於販賣行為，仍應論以販賣罪之未遂犯（最
    高法院102年度台上字第373號判決意旨參照）。本案事實一
    、㈡部分，係林詮凱為配合員警查緝而聯繫被告佯稱購毒，
    並與被告談妥交易之價格、數量等內容，進而相約碰面交易
    ，是被告本即有販賣第二級毒品之故意，且已著手實行販賣
    之行為，然因林詮凱配合警察辦案而無購買第二級毒品之真
    意，致不能真正完成販賣行為，而屬未遂。
  ㈡是核被告就事實一、㈠所為，係犯毒品危害防制條例第4條第2
    項之販賣第二級毒品罪；就事實一、㈡所為，則係犯同條例
    第4條第6項、第2項之販賣第二級毒品未遂罪。被告各次為
    販賣而持有甲基安非他命之低度行為，應為販賣之高度行為
    所吸收，均不另論罪。
  ㈢刑之加重、減輕：
  ⒈被告前因施用第二級毒品案件，經本院以105年度壢簡字第13
    29號判決處有期徒刑4月確定，並於106年12月11日執行完畢
    。是其於受徒刑之執行完畢後，5年以內故意再犯本案有期
    徒刑以上之各罪，均屬累犯。復參酌司法院釋字第775號解
    釋意旨，審酌被告前案所犯之施用毒品案件，與本案所犯販
    賣毒品案件，均同屬違反毒品危害防制條例案件，一併衡酌
    被告本案犯罪情節，認適用刑法第47條第1項規定加重其刑
    ，並無罪刑不相當之情事，除最高本刑無期徒刑部分不再加
    重外，爰依上開規定加重其刑。
  ⒉被告就事實一、㈡部分，客觀上已著手於販賣行為之實行，惟
    因佯裝購毒之林詮凱自始不具購買真意，就本案毒品之交易
    無達成真實合意，為未遂犯，依刑法第25條第2項規定減輕
    其刑。
  ⒊被告於偵查中及本院審理中均自白本案販賣第二級毒品既、
    未遂之犯行，爰依毒品危害防制條例第17條第2項規定，均
    減輕其刑。
  ⒋被告同時有前述之加重、減輕事由，依刑法第70條、第71條
    之規定，先加重後遞減之。
  ⒌本案無刑法第59條規定之適用：
    辯護意旨雖稱：被告就本案犯罪事實均已全部坦承，且獲得
    之利益微小，與一般毒品大盤、中盤有間，對社會法益危害
    程度不大，若科以販賣第二級毒品之法定最輕本刑，仍有過
    重，請再依刑法第59條酌減其刑等語。惟查：
  ⑴按刑法第59條所規定之酌量減輕其刑，係裁判上之減輕，必
    以犯罪之情狀可憫恕，認為宣告法定最低度之刑猶嫌過重者
    ，始有其適用；如別有法定減輕之事由，應先依法定減輕事
    由減輕其刑後，猶嫌過重時，始得為之（最高法院105年度
    台上字第952號判決意旨同此見解）。
  ⑵本案被告所涉販賣第二級毒品罪，已因被告偵查及審理中均
    自白犯行、未遂（事實一、㈡部分）等事由，而依前述規定
    遞減其刑，是其法定最低刑度均已大幅降低。且本案被告販
    賣第二級毒品行為漫延毒害，戕人身心，為法所嚴禁，雖就
    事實一、㈡部分因遭警員查獲而尚未流入市面，然其本案行
    為仍已危害社會秩序，併與卷內資料綜合判斷，難認被告本
    案犯行究有何堪以憐憫之特殊事由，或有何特別可原宥之處
    。又經以上開規定減刑後之刑度，亦難謂有何科以最低刑度
    猶嫌過重之情事。至辯護人所稱關於被告坦承犯行、獲利甚
    低等情事，已經本院審酌上開情狀後而於法定刑度內量定其
    刑（詳後述），是辯護意旨此部分所指，難認有據，本案無
    刑法第59條規定減刑之適用。
  ㈣本院審酌被告應知毒品戕害人之身心健康，且危害社會秩序
    ，仍漠視毒品之危害性而為本案販賣毒品行為，所為自應非
    難；惟衡酌被告犯後坦承犯行不諱，並考量其本案販賣毒品
    之種類、數量、就事實一、㈠部分獲利之狀況、事實一、㈡部
    分犯行幸為警及時查獲所生之危害程度等情；復兼衡其犯罪
    之動機、目的、手段、情節，及於本院審理中自述國中畢業
    之智識程度、本案行為時無業之生活經濟狀況（見本院卷第
    210頁）等一切情狀，量處如主文第1項所示之刑，並定其應
    執行刑如主文第1項所示。
三、沒收部分：
  ㈠扣案如附表編號1所示之物，經鑑定檢出第二級毒品甲基非他
    命成分，業如上述，屬查獲之第二級毒品，除鑑驗用罄之部
    分外，應依毒品危害防制條例第18條1項規定宣告沒收銷燬
    。另盛裝上開毒品之包裝袋，因沾附有盛裝之毒品而難以析
    離，且無析離之必要與實益，應將該包裝袋整體視為第二級
    毒品，一併宣告沒收銷燬。
  ㈡扣案如附表編號2所示之手機1支（含門號0000000000號SIM卡
    1張），為被告所有並供其與林詮凱聯繫本案各次販賣毒品
    事宜所用等節，業據被告供述明確（見本院卷第74頁、第20
    8頁），爰依毒品危害防制條例第19條第1項之規定，不問屬
    於犯罪行為人與否，宣告沒收。
  ㈢被告就事實一、㈠部分已與林詮凱完成交易，被告亦自陳有向
    林詮凱收取5,000元等語（見偵卷第226頁），則林詮凱交付
    之上開價金自屬被告此部分犯罪所得，復未據扣案，爰依刑
    法第38條之1第1項前段、第3項規定宣告沒收，於全部或一
    部不能沒收時（沒收標的為通用貨幣，不生不宜執行沒收之
    問題），追徵其價額。
據上論斷，應依刑事訴訟法第299條第1項前段，毒品危害防制條
例第4條第2項、第6項、第17條第2項、第18條第1項、第19條第1
項，刑法第11條、第25條第2項、第47條第1項、第51條第5款、
第38條之1第1項前段、第3項，判決如主文。
本案經檢察官林暐勛提起公訴，檢察官劉哲名到庭執行職務。
中　　華　　民　　國　　111 　年　　4 　　月　　29　　日
                  刑事第四庭    審判長法  官  黃柏嘉
                                      法  官  張家豪
                                      法  官  陳韋如
以上正本證明與原本無異。
如不服本判決應於收受判決後20日內向本院提出上訴書狀，並應
敘述具體理由。其未敘述上訴理由者，應於上訴期間屆滿後20日
內向本院補提理由書(均須按他造當事人之人數附繕本)「切勿逕
送上級法院」。 
                                      書記官　劉貞儀
中　　華　　民　　國　　111 　年　　4 　　月　　29　　日

附錄本案論罪科刑法條全文：
製造、運輸、販賣第一級毒品者，處死刑或無期徒刑；處無期徒
刑者，得併科新臺幣三千萬元以下罰金。
製造、運輸、販賣第二級毒品者，處無期徒刑或十年以上有期徒
刑，得併科新臺幣一千五百萬元以下罰金。
製造、運輸、販賣第三級毒品者，處七年以上有期徒刑，得併科
新臺幣一千萬元以下罰金。
製造、運輸、販賣第四級毒品者，處五年以上十二年以下有期徒
刑，得併科新臺幣五百萬元以下罰金。
製造、運輸、販賣專供製造或施用毒品之器具者，處一年以上七
年以下有期徒刑，得併科新臺幣一百五十萬元以下罰金。
前五項之未遂犯罰之。

附表：
編號 項目 數量 說明 1 甲基安非他命（含包裝袋） 1包 驗前毛重2.33公克，取0.01公克化驗，驗餘毛重2.32公克。檢出第二級毒品甲基安非他命成分（參臺北市政府警察局109年北市鑑毒字第357號鑑定書，見偵卷第105頁）。 2 OPPO手機（含門號0000000000號SIM卡1張） 1支 供被告與林詮凱聯繫本案各次毒品交易事宜之用。